【裁判字號】    98,易,480
【裁判日期】    980324
【裁判案由】    竊盜等
【裁判全文】
臺灣板橋地方法院刑事判決               98年度易字第480號
公  訴  人  臺灣板橋地方法院檢察署檢察官
被      告  甲○○
上列被告因竊盜等案件，經檢察官提起公訴（98年度偵字第4225
號、第5126號），由本院裁定改依簡式審判程序審理，並判決如
下：
    主  文
甲○○竊盜，累犯，處有期徒刑參月，如易科罰金，以新臺幣壹
仟元折算壹日；又竊盜，累犯，處有期徒刑參月，如易科罰金，
以新臺幣壹仟元折算壹日，扣案之機車鑰匙壹支沒收；又傷害他
人之身體，累犯，處有期徒刑貳月，如易科罰金，以新臺幣壹仟
元折算壹日。應執行有期徒刑陸月，如易科罰金，以新臺幣壹仟
元折算壹日，扣案之機車鑰匙壹支沒收。
    事  實
一、甲○○於民國94年間因酒後駕車之公共危險案件，經臺灣臺
    北地方法院以95年度交易緝字第5 號判處有期徒刑6 月確定
    ，甫於96年1 月19日縮刑期滿執行完畢，猶不知悔改，竟基
    於意圖為自己不法所有之各別犯意，先於97年11月22日17時
    42 分 許，行經臺北縣新莊市○○街136 巷20號前之時，因
    見丙○○所管領使用之車號853-CGZ 號重型機車之機車鑰匙
    插在鑰匙孔並未取下停放該處，隨即轉動鑰匙發動引擎後騎
    乘離去，進而加以竊取之；復於98年2 月1 日19時50分許，
    在臺北縣三重市○○○路350 號前，持自備鑰匙1 支竊取由
    乙○○所管領之車號K8W-707 號重型機車，惟甫一得手而正
    欲離去之際，旋即為乙○○當場發現而上前阻攔，詎甲○○
    為脫免逮捕，明知乙○○業已用力抓住上開機車後方把手阻
    止其離去，可預見若其不停止騎乘所竊之上開機車繼續行進
    ，乙○○勢必因遭拖行而受傷，仍不違背其本意，竟基於傷
    害之未必故意，仍騎乘上開機車加速繼續向前行駛，致乙○○摔倒於地後遭拖行約10公尺，致受有右手、左膝、左足擦
    傷及右足血腫等傷害。
二、案經丙○○、乙○○訴由臺北縣政府警察局新莊分局、臺北
    縣政府警察局三重分局報告臺灣板橋地方法院檢察署檢察官
    偵查起訴。
    理  由
一、上開犯罪事實，業經被告甲○○迭於警詢時、偵查中及本院
    審理中均坦承不諱，核與告訴人丙○○、乙○○分別於警詢
    時及偵查中所指訴之情節大致相符，並有贓物認領保管單2
    張、現場及監視錄影翻拍照片共計16張、臺北縣立醫院98年
    2 月1 日驗傷診斷書1 張，足供擔保被告自白與事實相符，
    是以本件事證明確，被告犯行堪以認定，應依法論科。
二、核被告所為，係犯刑法第320 條第1 項之竊盜罪及同法第
    277 條第1 項之傷害罪。其先後2 次竊盜及1 次傷害之犯行
    ，犯意各別，行為互異，應予分論併罰之。又被告前曾於94
    年間因酒後駕車之公共危險案件，經臺灣臺北地方法院以95
    年度交易緝字第5 號判處有期徒刑6 月確定，甫於96年1 月
    19日縮刑期滿執行完畢一節，有臺灣高等法院被告前案紀錄
    表1 份在卷可稽，其於5 年以內故意再犯本件有期徒刑以上
    之3 罪，均為累犯，應各依刑法第47條第1項 規定加重其刑
    。爰審酌被告有多次竊盜、詐欺及公共危險之前科紀錄，素
    行不良，不思正常工作尋求正常生活，竟一再竊取他人機車
    欲作為代步工具，漠視他人財產法益，此間又於行竊事跡敗
    露，不顧被害人之安危，執意將所竊得之機車騎乘離去，對
    社會治安及他人身體法益所造成之危害不輕，復參酌其犯罪
    之手段、目的、動機及事發後自始坦承全部犯行，犯後態度
    尚稱良好等一切情狀，各量處如主文所示之刑，並諭知易科
    罰金之折算標準，以及定其應執行之刑。至扣案之機車鑰匙
    1支，係被告所有供竊盜使用之物，業經其供承在卷，爰依
    刑法第38條第1項第2款規定宣告沒收。
三、末按「除被告所犯為死刑、無期徒刑、最輕本刑為 3年以上
    有期徒刑之罪或高等法院管轄第1審案件者外，於前條第1項
    程序進行中，被告先就被訴事實為有罪之陳述時，審判長得
    告知被告簡式審判程序之旨，並聽取當事人、代理人、辯護
    人及輔佐人之意見後，裁定進行簡式審判程序。」刑事訴訟
    法第 273條之1第1項定有明文。查本件被告所犯上開刑法第
    320 條第1 項及第277 條第1 項之罪，其法定刑均非最輕本
    刑為3 年以上有期徒刑之罪，且被告於本院98年3 月10日準
    備程序進行中，復就被訴之事實均為有罪之陳述，經告知被
    告簡式審判程序之旨，被告及公訴人對於本件改依簡式審判
    程序審理亦均表示同意，是本院即依前揭刑事訴訟法規定，
    裁定本件進行簡式審判程序，附此敘明。
據上論斷，應依刑事訴訟法第273條之1第1項、第299條第 1項前
段，刑法第277 條第1 項、第320 條第1 項、第41條第1 項前段
、第47條第1 項、第51條第5 款、第38條第1 項第2 款，刑法施
行法第1 條之1 ，判決如主文。
本案經檢察官黃明絹到庭執行職務。
中    華    民    國    98    年    3     月    24    日
                        刑事第十九庭
                              法  官    楊  仲  農
上列正本證明與原本無異。
如對本判決不服，應於送達後10日內，向本院提出上訴狀（應抄
附繕本）告訴人或被害人如對於本判決不服者，應具備理由請求
檢察官上訴，其上訴期間之計算係以檢察官收受判決正本之日期
為準。
                              書記官    陳  香  君
中    華    民    國    98    年    3     月    25    日
附錄本判決論罪之法律條文：
中華民國刑法第277條
（普通傷害罪）
傷害人之身體或健康者，處 3 年以下有期徒刑、拘役或 1 千元
以下罰金。
犯前項之罪因而致人於死者，處無期徒刑或 7 年以上有期徒刑；
致重傷者，處 3 年以上 10 年以下有期徒刑。
中華民國刑法第320條
（普通竊盜罪、竊佔罪）
意圖為自己或第三人不法之所有，而竊取他人之動產者，為竊盜
罪，處 5 年以下有期徒刑、拘役或 5 百元以下罰金。
意圖為自己或第三人不法之利益，而竊佔他人之不動產者，依前
項之規定處斷。
前二項之未遂犯罰之。


司法院資訊處製作；財團法人民間司法改革基金會備份。
